---
title: "Desafío 1"
subtitle: "Especialización en Políticas Públicas | Clínica de Datos | Jueves 7 de Abril 2022"
output: html_document
---

---

### Sobre los datos

En este desafío, se trabajará con un dataset de delitos ocurridos en la Ciudad Autónoma de Buenos Aires en 2019 y 2020. El dataset cuenta con un preprocesamiento previo de estandarización de variables, limpieza de datos ubicados geográficamente fuera de la ciudad e incorporación de nuevas variables de trabajo.  
Los datos originales pueden encontrarse en el portal [BADATA](https://data.buenosaires.gob.ar/dataset/delitos) 

<br>

#### Sobre la Ciudad Autónoma de Buenos Aires 

La Ciudad Autónoma de Buenos Aires se encuentra organizada administrativa en Comunas (Fuente: [Wikipedia](https://es.wikipedia.org/wiki/Comunas_de_la_ciudad_de_Buenos_Aires) - [GCBA](https://www.buenosaires.gob.ar/comunas)). A su vez, las comunas se componen de 1 o más barrios. 




<br>

### Abrir el dataset

*Se recomienda cargar el dataset incluyendo el parámetro*  `stringsAsFactors = TRUE` 
```{r}

```


<br>

### Análisis exploratorio


**¿Cuántas filas y columnas tiene el dataset?**
```{r}

```


**¿Cómo es la estructura del dataset?**
Comentar sobre los nombres de las variables y sobre los tipos de datos de las variables. ¿Alguna variable es de texto libre? 
Analizar particularidades de las variables "fecha" y "comuna". 

```{r}

```



**Realizar un resumen de los datos y comentar**
¿Qué tipo de delito es el más frecuente en el dataset? ¿Cuántas observaciones no tienen información sobre la comuna? 

```{r}

```
 


<br>

### Preprocesamiento de los datos


**Parte A** 

Del resumen anterior, se observa que la variable comuna funciona como una variable continua numérica. Si bien la comuna es un número, la variable es categórica: el número representa el nombre de la comuna. 
Se busca obtener un resumen estadístico de delitos por comuna. Para ello se sugieren los siguientes pasos:  
- seleccionar unicamente la variable de interés (comuna)  
- filtrar las observaciones sin comuna (NA). *Tip: la función* `is.na()` *permite obtener las observaciones que son NA o sin información*  
- transformar la variable numérica a una variable categórica   *Tip: la función* `as_factor()` *permite transformar una variable a categórica*  
- generar el resumen estadístico 

```{r}

```

¿Cuál es la comuna con más delitos? 

<br>

**Parte B**

Habiendo detectado la comuna con mayor delitos del dataset, se busca discriminar la cantidad de delitos por año y por comuna. Para ello, se sugieren los siguientes pasos:  
- generar un dataset agrupando por año y comuna, y calculando la cantidad de delitos  
- orderar de forma descendiente  
- mostrar los primeros 10 datos

```{r}

```

Comentar los resultados. 



