---
title: "Desafío 2"
subtitle: "Especialización en Políticas Públicas | Clínica de Datos | Viernes 8 de Abril 2022"
output: html_document
---

---

### Sobre los datos

En este desafío, se trabajará con un dataset de delitos ocurridos en la Ciudad Autónoma de Buenos Aires en 2019 y 2020. El dataset cuenta con un preprocesamiento previo de estandarización de variables, limpieza de datos ubicados geográficamente fuera de la ciudad e incorporación de nuevas variables de trabajo.  
Los datos originales pueden encontrarse en el portal [BADATA](https://data.buenosaires.gob.ar/dataset/delitos) 

<br>

#### Sobre la gestión de la Pandemia Covid-19 en Argentina

El [primer caso de Covid-19 en Argentina](https://www.argentina.gob.ar/noticias/salud-confirma-el-primer-caso-de-coronavirus-en-el-pais), se detectó en la Ciudad Autónoma de Buenos Aires el 2 de marzo de 2020.  
El 11 de marzo 2020, la OMS declaro al Covid-19 como pandemia.  
El 19 de marzo de 2020 se declaró el Aislamiento Social Preventivo y Obligatorio en toda la Argentina por [Decreto 267/2020](https://www.boletinoficial.gob.ar/detalleAviso/primera/227042/20200320)



<br>

### Transformaciones de fecha

**Transformar la variable 'fecha' a tipo fecha**

```{r}

```


**Determinar el día de la semana de cada delito**

```{r}

```


**Mostrar un resumen estádistico de los resultados**  
¿Qué dia de la semana ocurrieron más delitos? 

```{r}

```



### Visualizaciones

**Gráfico de barras**  

Realizar un gráfico de barras que muestre la cantidad de delitos por periodo.  
Comentar sobre lo observado. 

```{r}

```



**Gráfico de puntos**  

Realizar un gráfico puntos a partir de la latitud (y) y la longitud (x). 
Comentar la forma resultante. 


```{r}

```


**Gráfico línea**  

Realizar un gráfico línea que muestre la variación diaria de delitos entre el 1 de Marzo de 2020 y el 30 de Abril de 2020. Comentar los resultados


```{r}

```

**Bonus!**  
**Gráfico de cajas**

Evaluar la distribución de la cantidad de delitos según día de la semana. Comentar los resultados

```{r}

```



